---
title: "Statistical analysis report"
output:
  html_document:
    df_print: paged
  word_document: default
  pdf_document:
    latex_engine: xelatex
mainfont: NanumGothic
---

```{r, setup, include=FALSE}
knitr::opts_knit$set(root.dir = '/Users/NOHYOONJI/Documents/GitHub/DWP-DN11-P01R')
```

```{css, echo = FALSE}
caption {
      color: black;
      font-weight: bold;
      font-size: 1.2em;
      text-align: center;
    }
p.caption {
  font-size: 1.2em;
}    
```


```{r env, include = FALSE}
knitr::opts_chunk$set(
  echo = FALSE, message = FALSE, warnings= FALSE
)
library(tidyverse)
library(lubridate)
library(kableExtra)
```

## 10. 시험대상자

### 10.1 시험대상자의 시험 참여 현황

```{r table1_raw}
options(tinytex.verbose = TRUE)
source('CSR/SAR.R')
```

총  `r table1[1, 2]`명의 대상자가 스크리닝에 참여하였고 그 중 선정/제외 기준에 부합하지 않는 대상자 `r table1[4, 2]`명, 대상자 번호 부여 전 동의철회한 대상자 `r table1[5, 2]`명이 제외되어 총 `r table1[2, 2]`명의 대상자가 본 임상시험에 등록되었다. 
대상자번호 부여 후 임상시험용의약품 투여 전 `r table1[9, 2]`명이 연구자 판단 하에 중도 탈락하여 총 `r table1[8, 2]`명의 대상자가 임상시험용의약품을 투여 받았다. 투여 후 병용약물 복용으로 인해 중도 탈락한 `r table1[12, 2]`명, 동의철회 `r table1[13, 2]`명, 중대한 이상반응으로 탈락한 `r table1[14, 2]`, 중대한 프로토콜 위반으로 탈락한 `r table1[15, 2]`명을 제외한 총 `r table1[10, 2]`명의 대상자가 임상시험을 완료하였다.

상기 모든 사항은 Table 1과 Figure 1에 제시하였다.

```{r table1, fig.align = "center", out.width = "80%"}
table1 %>%
  kable(booktabs = T, caption = "Table 1. Subject disposition", escape = FALSE) %>%
  kable_styling(full_width = F, table.envir = "ctable") %>%
  group_rows("Screening summary", 1, 3) %>%
  group_rows("Reason for screening failure", 4, 6) %>%
  group_rows("Subject alloction", 7, 11) %>%
  group_rows("Reason for drop-out", 12,16)  %>%
  row_spec(0, bold = T, color = "black", background = "lightgray")
```

<br/>
<br/>

```{r box, fig.align = "center", out.width = "80%", fig.cap = '**Figure 1. Subject disposition**'}
library(DiagrammeR)
grViz("digraph flowchart {
  # node definitions with substituted label text
  node [fontname = Helvetica, shape = box, fixedsize = false, width = 1, fontsize = 20] 
  1 [label = '@@1']
  2 [label = '@@2']
  3 [label = '@@3']
  4 [label = '@@4']
  5 [label = '@@5']
  m1 [label = '@@6']
  m2 [label = '@@7']
  m3 [label = '@@8']
  m4 [label = '@@9']
  node [shape=none, width=0, height=0, label='', fontsize = 15]
  p1 -> 2; p2 -> 3; p3 -> 4; p4 -> 5;
  {rank=same; p1 -> m1}
  {rank=same; p2 -> m2}
  {rank=same; p3 -> m3}
  {rank=same; p4 -> m4}
  edge [dir=none]
  1 -> p1; 2 -> p2; 3 -> p3; 4 -> p4;
}
[1]: paste0('Screened (N=', table1[1, 2], ')')
[2]: paste0('Inclusion/Exclusion Criteia met (N=', table1[2, 2], ')')
[3]: paste0('Enrolled (N=', table1[7, 2], ')')
[4]: paste0('Treated (N=', table1[8, 2], ')')
[5]: paste0('Completed (N=', table1[10, 2], ')')
[6]: paste0('Not eligible (N= ', table1[4, 2], ')')
[7]: paste0('Consent Withdrawal (N= ', table1[5,2],')')
[8]: paste0('Drop-out (N= ', table1[9,2],')')
[9]: paste0('Drop-out (N= ', table1[11,2],')')
", height = 600)
```
<br/>
<br/>



## 11. 약동학 평가

### 11.1 약동학 분석에 포함된 대상자군 선정

약동학적 평가는 채혈을 모두 마치고 정량 가능한 약물의 농도를 가지고 있는 대상자로부터 획득된 자료를 이용하여 분석하였다. 1회 이상의 투약이 이루어진 `r table1[8, 2]`명의 대상자 중 약동학적 채혈을 완료한 `r table1[10, 2]`명을 대상으로 약동학적 분석을 진행 하였다.

<br/>


### 11.2 시험대상자의 인구학적 정보 및 특성

인구통계학적 정보는 임상시험에 참여하여 대상자번호를 부여 받은 모든 자를 대상으로 하였다. 대상자는 남성 `r n_distinct(DM_set %>% filter(SEX==1))`명, 여성 `r n_distinct(DM_set %>% filter(SEX==2))`명이었으며, 연령`r round(mean(DM_set$AGE), 2)` ± `r round(sd(DM_set$AGE), 2)`세, 신장 `r round(mean(DM_set$HT), 2)` ± `r round(sd(DM_set$HT), 2)` cm, 체중 `r round(mean(DM_set$WT), 2)` ± `r round(sd(DM_set$WT), 2)`kg이었다. 활력징후 및 임상실험실검사 결과는 모두 정상이거나 임상적으로 유의하지 않은 범위에 포함되었다. 
임상시험에 참여한 대상자들의 인구학적 기본정보는 Table 2 ~ 3에 요약하였고, 모든 대상자의 관찰 값은 Appendix 16.2.4에 제시하였다.

<br/>

```{r table2}
table2%>%
  kable(booktabs = T, caption = "Table 2. Subject demographics and baseline characteristics summary (at screening, continuous variables)", escape = FALSE) %>%
  kable_styling(full_width = F, latex_options = "striped", table.envir = "ctable") %>%
  group_rows("Demographics", 1, 3) %>%
  group_rows("Vital sign", 4, 7) %>%
  group_rows("ECG", 8,12) %>% 
  group_rows("Ophthalmologic test",13,20) %>% 
  row_spec(0, bold = T, color = "black", background = "lightgray")
```

<br/>
<br/>

```{r table3, echo = FALSE, fig.cap = "Table 3. Subject Demographics and baseline characteristics summary (continuous variables)"}
table3 %>%   
  kable(booktabs = T, caption = "Table 3. Subject Demographics and baseline characteristics summary (continuous variables)",escape=FALSE) %>%
  kable_styling(full_width = F, latex_options = "striped", table.envir = "ctable") %>%
  group_rows("Medical histroy", 1,2) %>%  
  group_rows("Affected organ systems in subjects having medical history", 3,29) %>% 
  group_rows("Affected organ systems in subjects having abnormality(ies) in physical examination", 30,44) %>% 
  group_rows("Lifestyle ~Smoking", 45,46) %>% 
  group_rows("Lifestyle ~ Alcohol consumption", 47,48) %>% 
  group_rows("Lifestyle ~ Caffeine consumption", 49,50) 
  #column_spec(column = 2:4, width = "1.2in") %>%
  #row_spec(0, bold = T, color = "black", background = "lightgray") 

```
```
